# 持股平台股份支付问题-求助陈老师！！！

提问人：97205699 时间：2017-11-02 13:42:38
A公司是拟上市公司，B有限合伙（持股平台）为A公司股东，目前B有限合伙的合伙人为大股东个人。现在打算在上市前做股份支付，即一年后员工可以从大股东处以较低价格受让B合伙企业的股份。现在有几个问题想请教一下陈老师，如果有知道的其他朋友也可以一起讨论： 1 ，这种股份支付是属于期权还是限制性股票？ 2 ，因为授予期属于我的IPO申报期，还未上市，是否需要计提相应的期权成本？ 3 ，拟上市公司的期权（限制性股票）的公允价值（非企业公允价值，计算期权成本用的），是用模型计算还是用最近的每股市值-授予价格？ 4 ，员工从大股东出受让的合伙企业股份，大股东缴纳个人企业所得税的计税依据是什么？因为我是低价转让的。
谢谢！！！

回答人：chenyiwei
1 、由于股份支付的结算义务方是大股东，而不是发行人自身，因此认定为期权还是限制性股票，对发行人层面的股份支付确认和计量无影响。 2 、需要。 3 、首选用最近的每股市值-授予价格，只有在没有其他可参考信息的情况下才可能接受期权定价模型。请参考《北京注册会计师协会专家委员会提示[2016]第 8 号——IPO企业股权激励工具关注的审计重点》中关于“四个维度”的表述。